臺灣桃園地方法院刑事判決　　　　　　　100年度訴字第857號
公　訴　人　臺灣桃園地方法院檢察署檢察官
被　　　告　陳東泰
選任辯護人　鄭仁壽律師
上列被告因違反槍砲彈藥刀械管制條例案件，經檢察官提起公訴
（100 年度偵字第19910 號），本院判決如下：
    主  文
陳東泰未經許可，持有可發射子彈具有殺傷力之改造槍枝，處有
期徒刑貳年，併科罰金新臺幣陸萬元，罰金如易服勞役，以新臺
幣壹仟元折算壹日。緩刑年，並應於本判決確定後壹年內向國
庫支付新臺幣陸萬元。扣案仿BERETTA 廠M9型半自動手槍製造之
改造手槍壹枝（含彈匣壹個，槍枝管制編號：0000000000號）、
仿半自動手槍製造之改造手槍壹枝（含彈匣壹個，槍枝管制編號
：0000000000號）、制式子彈貳顆（口徑均九釐米），均沒收。
    事  實
一、陳東泰明知可發射子彈具有殺傷力之改造槍枝及制式子彈為
    槍砲彈藥刀械管制條例列管之槍彈，未經許可不得無故持有
    ，竟基於無故持有可發射子彈具有殺傷力之改造槍枝及制式
    子彈之犯意，於民國100 年7 月19日下午3 、4 時許，在桃
    園縣桃園市○○路某不詳網咖以電腦連結網際網路向姓名、
    年籍不詳、綽號「阿春」之成年男子，以新臺幣（下同）
    100,000 元之價格，購得仿BERETTA 廠M9型半自動手槍製造
    之換裝土造金屬槍管而成，擊發功能正常，可供擊發適用子
    彈使用，具有殺傷力之改造手槍1 枝（含彈匣1 個，槍枝管
    制編號：0000000000號）及仿半自動手槍製造之換裝土造金
    屬槍管而成，擊發功能正常，可供擊發適用子彈使用，具有
    殺傷力之改造手槍1 枝（含彈匣1 個，槍枝管制編號：0000
    000000號），及口徑9mm 制式子彈3 顆，並於當日晚間7 時
    許，在桃園縣中壢市○○○路○ 段6 號高鐵車站便利商店內
    收取上開改造手槍2 枝及制式子彈3 顆後即非法持有之，嗣
    於當日晚間8 時35分許，在前開地點遭警當場查獲，始知上
    情，並扣得上開改造手槍2 枝及制式子彈3 顆（其中1 顆已
    試射用罄）。
二、案經桃園縣政府警察局中壢分局報告臺灣桃園地方法院檢察
    署檢察官偵查起訴。
    理  由
一、證據能力：按被告以外之人（包括證人、鑑定人、告訴人、
    被害人及共同被告等）於審判外之陳述雖不符刑事訴訟法第
    159條之1至之4等規定，然經當事人於審判程序同意作為證
    據，法院審酌該言詞陳述或書面陳述作成時之情況，認為適
    當者，亦得為證據；當事人、代理人或辯護人於法院調查證
    據時，知有刑事訴訟法第159條第1項不得為證據之情形，而
    未於言詞辯論終結前聲明異議者，視為有前項之同意，同法
    第159條之5定有明文。立法意旨在於傳聞證據未經當事人之
    反對詰問予以核實，原則上先予排除，惟若當事人已放棄反
    對詰問權，於審判程序中表明同意該等傳聞證據可作為證據
    ，或於言詞辯論終結前未聲明異議，基於尊重當事人對傳聞
    證據之處分權，及證據資料愈豐富，愈有助於真實發見之理
    念，且強化言詞辯論主義，使訴訟程序得以順暢進行，上開
    傳聞證據亦具有證據能力。查本件以下所引用之被告以外之
    人於審判外之供述或非供述證據，因檢察官、被告及其選任
    辯護人，迄至本院言詞辯論終結前未聲明異議，而審酌上開
    供述或非供述等證據資料製作時之情況，並無不當取供及證
    明力明顯過低之瑕疵，認以之作為證據應屬適當，依刑事訴
    訟法第156 條第1 項、第159 條之5 等規定，均認有證據能
    力。
二、上揭犯罪事實，業據被告陳東泰於警詢時、檢察官偵查中及
    本院審理中均坦承不諱，並有搜索扣押筆錄、扣押物品收據
    、扣押物品目錄表及照片4 張、桃園縣政府警察局槍枝初步
    檢視報告表（含照片8 張）、現場暨扣案槍枝照片共9 張及
    上開具殺傷力之改造手槍2 枝（含彈匣2 個，槍枝管制編號
    ：0000000000號、0000000000號）及制式子彈3 顆扣案在卷
    可稽。而上開扣案改造手槍2 枝及制式子彈3 顆經送內政部
    警政署刑事警察局以性能檢驗法、檢視法、試射法鑑驗後，
    鑑定結果認，管制編號0000000000號手槍1 枝，係改造手槍
    ，由仿BERETTA 廠M9型半自動手槍製造之槍枝，換裝土造金
    屬槍管而成，擊發功能正常，可供擊發適用子彈使用，認具
    殺傷力；槍枝管制編號0000000000號手槍1 枝，認係改造手
    槍，由仿半自動手槍製造之槍枝，換裝土造金屬槍管而成，
    擊發功能正常，可供擊發適用子彈使用，認具殺傷力；送鑑
    子彈3 顆，認均係口徑9mm 制式子彈，採樣1 顆試射，可擊
    發，認具殺傷力等語，有內政部警政署刑事警察局100 年8
    月8 日刑鑑字第1000097681號鑑定書（含照片10張）附卷足
    稽。足見被告任意性自白應與事實相符，堪予採信。被告持
    有上開具殺傷力之改造手槍2 枝及制式子彈3 顆犯行，事證
    明確，至堪認定，應依法論科。
三、核被告所為，係犯槍砲彈藥刀械管制條例第8 條第4 項之未
    經許可持有可發射子彈具殺傷力之槍枝罪及同條例第12條第
    4 項之未經許可持有子彈罪。被告係以一行為同時持有改造
    手槍2 枝及制式子彈3 顆，為想像競合犯，應依刑法第55條
    前段規定，從較重之槍砲彈藥刀械管制條例第8 條第4 項之
    未經許可持有可發射子彈具殺傷力之槍枝罪處斷。又被告暨
    選任辯護人辯稱上開改造手槍及制式子彈係自首交出者（參
    見本院卷100 年11月2 日審判筆錄），惟刑法第62條所規定
    之自首，以對於未發覺之罪，向有偵查權之機關或公務員自
    承犯罪，進而接受裁判為要件，最高法院著有100 年度臺上
    字第2154號刑事判決可資參照。查本件承辦員警謝俊宏於本
    院審理時證稱，其等於100 年7 月19日晚間7 時許，在上開
    高鐵車站便利超商，因民眾檢舉被告有抽K 煙，見被告形跡
    可疑，便盤查被告，盤查被告時，看見被告手上拿著提袋，
    覺得袋子可疑，就直接請被告把袋子打開，被告將提袋打開
    就看到裡面有槍枝及子彈，被告打開袋子之前，並無說袋子
    內有什麼等語，足見被告為警查獲本件扣案槍彈之前，被告
    並無自承其持有槍彈之犯行，揆諸上揭說明，被告之行為，
    難認符合槍砲彈藥刀械管制條例第18條及刑法第62條自首之
    規定，附此敘明。另查被告持有扣案之具殺傷力之改造手槍
    ，其行為雖無足取，惟被告持有上開改造手槍未持以犯罪，
    非可與一般擁槍自重者同視，犯罪情節尚非重大，相較於所
    犯槍砲彈藥刀械管制條例第8 條第4 項之未經許可持有改造
    槍枝罪之法定本刑為3 年以上10年以下有期徒刑，實屬情輕
    法重，客觀上足以引起一般同情，顯有堪資憫恕之處，本院
    認此部分縱處以法定最低刑度猶嫌過重，爰依刑法第59條之
    規定，酌減其刑。爰審酌被告無視法律之禁令，明知改造手
    槍、制式子彈屬高度危險之物品，其無故持有之槍彈，對社
    會治安造成嚴重潛在危害，惡性非輕，惟尚未持以犯案，兼
    衡其持有改造手槍、制式子彈之數量、犯後坦認犯行、犯罪
    之目的、手段、智識程度及生活狀況等一切情狀，量處如主
    文所示之刑，另就併科罰金部分諭知易服勞役之折算標準。
    末查被告未曾因故意犯罪受有期徒刑以上刑之宣告，有臺灣
    高等法院被告前案紀錄表1 份在卷可按，審酌被告因思慮欠
    周，蹈罹法網，經此科刑教訓，信其應能知所警惕而無再犯
    之虞，是本院認其所受刑之宣告以暫不執行為適當，爰依刑
    法第74條第1 項第1 款之規定，併予宣告緩刑3 年，依同條
    第2 項第4 款之規定，併命被告於本判決確定後1 年內向國
    庫支付新臺幣6 萬元，以啟自新。至扣案仿BERETTA 廠M9型
    半自動手槍製造之換裝土造金屬槍管而成，擊發功能正常，
    可供擊發適用子彈使用，具有殺傷力之改造手槍1 枝（含彈
    匣1 個；槍枝管制編號：0000000000號）及仿半自動手槍製
    造之換裝土造金屬槍管而成，擊發功能正常，可供擊發適用
    子彈使用，具有殺傷力之改造手槍1 枝（含彈匣1 個，槍枝
    管制編號：0000000000號），經鑑定後認均具殺傷力，已如
    前述，以及扣案具殺傷力口徑9mm 制式子彈2 顆，均為違禁
    物，不問屬於犯人於否，均應依刑法第38條第1 項第1 款規
    定沒收。又子彈如經試射擊發，剩餘彈殼、彈頭，因不再具
    有子彈之功能，已非違禁物（最高法院94年度台上字第3195
    號判決意旨參照），是以供試射擊發所用之1 顆口徑9mm 制
    式子彈，業失子彈功能，爰不為沒收之諭知，併此敘明。另
    按緩刑係針對「被告受二年以下有期徒刑、拘役或罰金之宣
    告」（刑法第74條第1 項），暫緩其執行之制度，從刑部分
    即使是沒收之宣告，亦不受緩刑宣告之影響，仍應予以執行
    （最高法院91年度台抗字第222 號裁判意旨參照），是以，
    本院諭知沒收部分自不在緩刑之列，併此敘明。
四、據上論斷，應依刑事訴訟法第299 條第1 項前段，槍砲彈藥
    刀械管制條例第8 條第4 項、第12條第4 項，刑法第11條前
    段、第55條前段、第59條、第42條第3 項、第74條第1 項第
    1 款、第2 項第4 款、第38條第1 項第1 款，判決如主文。
案經檢察官戴瑞麒到庭執行職務。
中    華    民    國   100    年    12    月    28    日
                  刑事第八庭審判長法  官  劉為丕
                                  法  官  翁儀齡
                                  法  官  王育珍
論罪科刑法條全文：
槍砲彈藥刀械管制條例第8條
未經許可，製造、販賣或運輸鋼筆槍、瓦斯槍、麻醉槍、獵槍、
空氣槍或第 4 條第 1 項第 1 款所定其他可發射金屬或子彈具
有殺傷力之各式槍砲者，處無期徒刑或 5 年以上有期徒刑，併
科新臺幣 1 千萬元以下罰金。
未經許可，轉讓、出租或出借前項所列槍枝者，處 5 年以上有
期徒刑，併科新臺幣 1 千萬元以下罰金。
意圖供自己或他人犯罪之用，而犯前二項之罪者，處無期徒刑或
7 年以上有期徒刑，併科新臺幣 1 千萬元以下罰金。
未經許可，持有、寄藏或意圖販賣而陳列第 1 項所列槍枝者，
處 3 年以上 10 年以下有期徒刑，併科新臺幣 7 百萬元以下罰
金。
第 1 項至第 3 項之未遂犯罰之。
犯第 1 項、第 2 項或第 4 項有關空氣槍之罪，其情節輕微者
，得減輕其刑。
槍砲彈藥刀械管制條例第12條
未經許可，製造、販賣或運輸子彈者，處 1 年以上 7 年以下有
期徒刑，併科新台幣 500 萬元以下罰金。
未經許可，轉讓、出租或出借子彈者，處 6 月以上 5 年以下有
期徒刑，併科新台幣 300 萬元以下罰金。
意圖供自己或他人犯罪之用，而犯前二項之罪者，處 3 年以上
10 年以下有期徒刑，併科新台幣 700 萬元以下罰金。
未經許可，持有、寄藏或意圖販賣而陳列子彈者，處 5 年以下
有期徒刑，併科新台幣 300 萬元以下罰金。
第 1 項至第 3 項之未遂犯罰之。
以上正本證明與原本無異。
如不服本判決應於收受判決後10日內向本院提出上訴書狀，並應
敘述具體理由。其未敘述上訴理由者，應於上訴期間屆滿後20日
內向本院補提理由書( 均須按他造當事人之人數附繕本) 「切勿
逕送上級法院」。
                                   書記官  范升福
中    華    民    國   100    年    12    月    29    日